---
title: "Practica_final_Gabriela_Fernandez"
format: html
editor: visual
---


Vamos a utilizar el dataset de semillas que se encuentra aquí: https://archive.ics.uci.edu/ml/datasets/seeds#

Primero vamos a descargarnos el dataset con el siguiente comando:

```{r}
library(tidyverse)
df_seeds <- read.table('https://archive.ics.uci.edu/ml/machine-learning-databases/00236/seeds_dataset.txt', col.names =c('area','perimetro','compacto','longitud','anchura','coeficient.asimetria','longitud.ranura','tipo'))
```

#### PREGUNTA 1

¿Cuantas filas y cuantas columnas tiene el dataframe df_seeds?

**Respuesta**:


Filas

```{r}
paste("Tenemos",length(rownames(df_seeds)),"filas")
```

columnas

```{r}
paste("Tenemos",length(colnames(df_seeds)),"columnas")
```

#### PREGUNTA 2

Vamos a convertir en factor la columna tipo. Vamos a reemplazar los números por su correspondiente etiqueta (label). La correspondencia entre el código y el tipo es:

-   1 - Kama
-   2 - Rosa
-   3 - Canadian

Convierte en factor la columna tipo, respetando las etiquetas:

**Respuesta**:

```{r}
df_seeds$tipo <- factor(df_seeds$tipo, labels = c("Kama", "Rosa", "Canadian"))
```

```{r}
df_seeds$tipo
```

#### PREGUNTA 3

¿Cual es la media del area de cada uno de los tipos?

**Respuesta**

```{r}

area_Kama <- df_seeds[df_seeds$tipo=='Kama',]
paste("El área media del tipo Kama es de:", round(mean(area_Kama$area),2))
```

```{r}

area_Rosa <- df_seeds[df_seeds$tipo=='Rosa',]
paste("El área media del tipo Rosa es de:", round(mean(area_Rosa$area),2))
```

```{r}

area_Canadian <- df_seeds[df_seeds$tipo=='Canadian',]
paste("El área media del tipo Canadian es de:", round(mean(area_Canadian$area),2))
```

#### PREGUNTA 4

¿Como se llama el siguiente tipo de gráfico?. ¿Qué representa la línea del centro de la caja?

```{r}
ggplot(df_seeds, aes(x=tipo, y=area)) + geom_boxplot()
```

**Respuesta**: 'Se trata de un diagrama de boxplot o de cajas y bigotes, y La línea del centro de la caja representa la mediana.'

#### PREGUNTA 5

¿Como pintarías un diagrama de puntos (o scatterplot) con ggplot con las siguientes características? - En el eje X la variable compacto - En el eje Y la variable area - Cada tipo de semilla debería tener un color diferente

**Respuesta**:

```{r}
ggplot(df_seeds, aes(x=compacto, y=area, color=tipo)) + geom_point()
```

#### PREGUNTA 6

¿Qué hace la siguiente línea?:

```{r}
df_seeds |> mutate(is_kama = tipo=='Kama') -> df_seeds
```

**Respuesta**: 'en la línea anterior se usa la función mutate() para añadir la nueva columna is_kama al final del dataframe que indica si es o no del tipo Kama a través de la operación lógica (tipo == 'Kama') que devuelve los valores TRUE / FALSE.'

#### PREGUNTA 7

Vamos a dividir el conjunto de datos en test y training porque vamos a entrenar un modelo que me permita diferenciar si una semilla es de tipo Kama o no. ¿Por qué es aconsejable dividir el dataset en los grupos de train y test?

```{r}
set.seed(123) # Este set.seed hace que a todos nos generen los mismos número aleatorios
idx <- sample(1:nrow(df_seeds), 0.7*nrow(df_seeds))
df_seeds_train <- df_seeds[idx,]
df_seeds_test <- df_seeds[-idx,]
```

**Respuesta**: 'Dividir el dataset en los grupos train y test, normalmente repartidos en un 70% para el train y un 30% para el test (como en el ejemplo de arriba) para evitar un sobreajuste, es aconsejable porque el primero nos permite entrenar el modelo y el segundo nos permite comprobar si el modelo generado a partir de los datos de entrenamiento funciona, es decir, si las respuestas predichas son acertadas o no para casos nuevos'

#### PREGUNTA 8

Vamos a crear un modelo para realizar una clasificación binaria, donde le pasaremos como entrada las columnas: area, perimetro, compacto, longitud, coeficient.asimetria y longitud.ranura

¿Qué tipo de algoritmo o modelo debería usar?

**Respuesta**: 'Se debería usar un modelo de regresión logística'

#### PREGUNTA 9

Crea un modelo que me permita clasificar si una semilla es de tipo Kama o no con las siguientes columnas: area, perimetro, compacto, longitud, coeficient.asimetria, longitud.ranura

**Respuesta**:

```{r}
model <- glm(data=df_seeds_train, formula = is_kama~area+perimetro+compacto+longitud+ coeficient.asimetria+longitud.ranura,family=binomial())
```

```{r}
summary(model)
```

#### PREGUNTA 10

Si usamos un umbral de 0 en la salida del modelo (lo que equivale a probabilidad de 0.5 cuando usamos el predict con type='response') ¿Cuales son los valores de precisión y exhausitividad?

**Respuesta**.

```{r}
umbral <- 0
pred_test <- predict(model, df_seeds_test)
M = table(real=df_seeds_test$is_kama, pred=pred_test>umbral)
M
```

```{r}
paste("La precisión es:", M[2,2]/(M[1,2]+M[2,2]))
```
```{r}
paste("La exhaustividad es:", M[2,2]/(M[2,1]+M[2,2]))
```

#### PREGUNTA 11

¿Qué están haciendo las siguientes líneas?

```{r}
set.seed(123)
cl<-df_seeds |> select(area,perimetro,compacto,longitud,anchura,coeficient.asimetria,longitud.ranura) |> kmeans(3)
table(real=df_seeds$tipo,cluster=cl$cluster)
```

**Respuesta**: ''
